sl-SI: Vrsta urnega mehanizma: Atomsko/radijsko vodeno; Deluje na baterije; Digitalno; Mehansko; Nihalo; Kvarc; Na sončno energijo; Vzmetni pogon; Teža, ki jo poganja; Druga
fi: Kellon koneiston tyyppi: Atomi-/radio-ohjattava; Paristokäyttöinen; Digitaalinen; Mekaaninen; Heiluri; Kvartsi; Aurinkoenergialla toimiva; Jousikäyttöinen; Painovetoinen; Muu
pt-BR: Tipo de mecanismo do relógio: Atômico/controlado por rádio; Operado por bateria; Digital; Mecânico; Pêndulo; Quartzo; Energia solar; Mola acionada; Movido a pesos; Outro
sv: Typ av klockverk: Atomstyrd/radiostyrd; Batteridriven; Digital; Mekaniskt; Pendel; Kvarts; Solcellsdriven; Fjäderdriven; Viktdriven; Övrigt
da: Urværkstype: Atom-/radiostyret; Batteridrevet; Digital; Mekanisk; Pendul; Kvarts; Soldrevet; Fjederdrevet; Vægtdrevet; Andet
nl: Type uurwerk: Atoomklok/radiogestuurd; Op batterijen; Digitaal; Mechanisch; Pendulum; Kwarts; Op zonne-energie; Veergedreven; Gewichtgedreven; Overig
de: Uhrwerkstyp: Atom-/funkgesteuert; Batteriebetrieben; Digital; Mechanisch; Pendel; Quartz; Solarbetrieben; Federantrieb; Gewichtsgetrieben; Sonstiges
sk-SK: Typ hodinového mechanizmu: Atómové/rádiom riadené; Na batérie; Digitálny; Mechanický; Kyvadlo; Quartz; Solárne napájanie; Poháňané pružinou; Poháňané závažím; Iné
th: ประเภทกลไกนาฬิกา: ปรับเวลาอัตโนมัติโดยอะตอม/คลื่นวิทยุ; ขับเคลื่อนด้วยแบตเตอรี่; ดิจิทัล; แบบกลไก; แบบลูกตุ้ม; แบบควอตซ์; พลังงานแสงอาทิตย์; แบบไขลาน; แบบขับเคลื่อนด้วยตุ้มน้ำหนัก; อื่นๆ
hu: Óramozgás típusa: Atomok rezgésszáma alapján vezérelt/rádióvezérelt; Elemről működik; Digitális; Mechanikus; Inga; Kvarc; Napenergiával működő; Rugóhajtású; Súlyvezérelt; Egyéb
tr: Saat mekanizması türü: Atomik/radyo kontrollü; Pilli; Dijital; Mekanik; Sarkaçlı; Kuvars; Güneş enerjili; Yaylı mekanizma; Ağırlık tahrikli; Diğer
lt-LT: Skalbinių segtuko tipas: Atominis / radijo bangomis valdomas; Maitinama baterijomis; Skaitmeninis; Mechaninis; Švytuoklė; Kvarcas; Varoma saulės energija; Spyruoklinis; Svorio varomas; Kita
ru: Тип часового механизма: Атомный/радиоуправляемый; На батарейках; Электронный; Механический; Маятниковый; Кварцевый; На солнечной батарее; С пружинным приводом; С гиревым приводом; Другой
ro-RO: Tipul de mișcare a ceasului: Atomic/controlat radio; Cu baterii; Digital; Mecanic; Pendul; Cuarț; Alimentare cu energie solară; Cu arc; Cu greutate; Altele
bg-BG: Тип часовников механизъм: Атомни/радиоуправляеми; С батерии; Цифрово; Механично; Махало; Кварц; Слънчево захранване; Пружинно задвижвани; Задвижвани с тежест; Друго
es: Tipo de movimiento del reloj: Atómico/controlado a través de radio; Funciona con pilas; Digital; Mecánico; Péndulo; Cuarzo; Alimentado con energía solar; Accionado por muelles; Accionado por el peso; Otros
vi: Loại bộ máy đồng hồ: Điều khiển bằng nguyên tử/vô tuyến; Chạy bằng pin; Kỹ thuật số; Cơ; Con lắc; Thạch anh; Năng lượng mặt trời; Điều khiển bằng dây cót; Điều khiển bằng quả tạ; Khác
zh-CN: 钟表机芯类型: 原子/无线电控制; 电池驱动; 数字式; 机械式; 钟摆式; 石英式; 太阳能; 发条驱动; 重锤驱动; 其他
ja: 時計のムーブメントの種類: 原子力/無線制御; 電池式; デジタル; 機械式; 振り子; クォーツ; 太陽光発電; バネ駆動; 重量駆動; その他
pl: Typ mechanizmu zegara: Sterowany radiowo (atomowy); Zasilany baterią; Cyfrowy; Mechaniczny; Z wahadłem; Kwarcowy; Solarny; Mechanizm sprężynowy; Mechanizm obciążnikowy; Pozostałe
pt-PT: Tipo de movimento do relógio: Atómico/controlado por rádio; Funciona a pilhas; Digital; Mecânico; Pêndulo; Quartzo; Com energia solar; Acionado por mola; Acionado pelo peso; Outro
en: Clock movement type: Atomic/radio controlled; Battery operated; Digital; Mechanical; Pendulum; Quartz; Solar powered; Spring driven; Weight driven; Other
nb: Type klokkeurverk: Atom-/radiostyrt; Batteridrevet; Digital; Mekanisk; Pendulum; Kvarts; Soldrevet; Fjærdrevet; Vektdrevet; Annet
ko: 시계 무브먼트 유형: 원자/무선 제어; 배터리로 작동; 디지털; 기계식; 진자; 석영; 태양광 발전; 스프링 구동식; 추 동력; 기타
it: Tipo di movimento dell'orologio: Atomico/radiocomandato; A batteria; Digitale; Meccanico; Pendolo; Quarzo; Alimentato ad energia solare; Azionato a molla; Azionato a peso; Altro
hr-HR: Vrsta mehanizma sata: Atomski / kontroliran radiom; Na baterije; Digitalni; Mehanički; Pendulum; Kvarc; Na solarni pogon; Pogon oprugom; Mehanizam na uteg; Ostalo
fr: Type de mécanisme de l’horloge: Mouvement atomique / radio-piloté; Fonctionnant sur batterie; Numérique; Mécanique; Pendule; Quartz; Alimentation solaire; Mouvement à ressort; Mouvement à poids; Autre
cs: Typ hodinového strojku: Rádiem řízený; Na baterie; Digitální; Mechanický; Kyvadlo; Quartzový strojek; Solární napájení; Mechanický natahovací; Automatický (pomocí pohybu ruky); Jiný
el: Τύπος μηχανισμού ρολογιού: Ατομικός/ραδιοελεγχόμενος; Λειτουργεί με μπαταρία; Ψηφιακό; Μηχανικό; Εκκρεμές; Χαλαζίας; Ηλιακή ενέργεια; Με ελατήριο (κουρδιστός); Με βάρη (βαρυκίνητος); Άλλο
zh-TW: 時鐘機芯類型: 原子/無線電控制; 電池供電; 數位; 機械式; 鐘擺式; 石英式; 太陽能; 彈簧驅動; 重錘驅動; 其他